【裁判字號】    94,簡上,751
【裁判日期】    950329
【裁判案由】    傷害
【裁判全文】
臺灣板橋地方法院刑事判決             94年度簡上字第751號
上  訴  人  臺灣板橋地方法院檢察署檢察官
被      告  乙○○○
上列上訴人因被告傷害案件，不服本院九十四年度簡字第五三○
一號中華民國九十四年十一月二十五日第一審簡易判決（聲請簡
易判決處刑書案號：台灣板橋地方法院檢察署九十四年度偵字第
一六一六一號），提起上訴，本院管轄第二審之合議庭判決如下
：
    主  文
上訴駁回。
    事  實
一、乙○○○於民國九十三年十一月十一日十八時三十分許，在
    臺北縣板橋市○○路忠義巷六號前，因認甲○○遛狗未清除
    狗糞而與之發生爭執，竟基於傷害人身體之故意，徒手毆打
    甲○○，致甲○○受有左臉頰瘀腫挫傷。
二、案經甲○○訴由臺北縣政府警察局板橋分局報告臺灣板橋地
    方法院檢察署檢察官偵查後聲請簡易判決處刑。
    理  由
甲、證據能力部分：
一、按被告以外之人於審判外之言詞或書面陳述，除法律有規定
    者外，不得作為證據，刑事訴訟法第一百五十九條第一項定
    有明文，此即學理上所稱「傳聞證據排除法則」。又被告以
    外之人於審判外之陳述，雖不符同法第一百五十九條之一至
    第一百五十九條之四之規定，而經當事人於審判程序同意作
    為證據，法院審酌該言詞陳述或書面陳述作成時之情況，認
    為適當者，亦得為證據。當事人、代理人或辯護人於法院調
    查證據時，知有第一百五十九條第一項不得為證據之情形，
    而未於言詞辯論終結前聲明異議者，視為有前項之同意，同
    法第一百五十九條之五亦規定甚明。
二、鑒於採用傳聞證據排除法則之重要理由之一，係因傳聞證據
    未經當事人之反詰問予以覈實，若當事人願放棄對原供述人
    之反對詰問時，原則上即可承認該傳聞證據之證據能力，而
    揆諸我國刑事訴訟法第一百五十九條之五之立法理由，除參
    照前述傳聞證據排除法則之基本法理外，亦參考日本刑事訴
    訟法第三百二十六條之立法例，查日本刑事審判實務之運作
    ，有關檢察官及被告均同意作為證據之傳聞書面材料或陳述
    ，可直接援引該國刑事訴訟法第三百二十六條作為傳聞例外
    之法律依據，僅在檢察官與被告不同意之情況下，乃須根據
    其他傳聞例外規定俾以斟酌該等書面材料或陳述是否具有證
    據能力，在當事人間無爭執之案件中，傳聞證據基本上均可
    依據前引規定提出於法院使用。據此，我國刑事訴訟法第一
    百五十九條之五之適用應可作同上之解釋，本件告訴人甲○
    ○、同案被告李國良在警詢、檢察官偵查中所為之陳述及告
    訴人所提出台北縣立醫院出具之Ｂ九三九四二三號驗傷診斷
    書，固為被告以外之人在審判外之陳述，屬傳聞證據，惟公
    訴人、被告就前開審判外之陳述，迄於言詞辯論終結前未為
    異議之聲明，而本院審酌甲○○及李國良陳述作成時之情況
    ，核無違法取證及證明力明顯過低之瑕疵，至臺北縣立醫院
    為公立醫院，其診治醫師又係根據告訴人客觀之傷勢為診治
    後乃以醫院名義出具驗傷證斷證明書，可信性應無須置疑，
    故本院認為以上述傳聞證據作為證據均為適當，故依諸上開
    規定及說明，前引被告以外之人於審判外之陳述是否屬於傳
    聞之例外，無庸先行考量刑事訴訟法第一百五十九條之一第
    二項、第一百五十九條之二、第一百五十九條之三等規定，
    得逕依同法一百五十九條之五規定作為證據。
乙、認定犯罪事實之證據及理由：
一、訊據被告固不否認於前開時地因認甲○○遛狗未清除糞便而
    與之發生爭執，然矢口否認有何傷害犯行，辯稱：因甲○○
    當時手牽三隻狗二隻狗沒牽，我看見她的狗在我家門前大小
    便，便想趕狗走，雙方發生爭執起了衝突，兩隻沒牽的狗跑
    過來要咬我的腿，我便進入家裡拿一跟棍子出來防身怕被狗
    咬，甲○○便大叫說不要打她狗並罵我髒話，我上前問她為
    何要讓狗隨地大小便和罵人，甲○○推我左邊肩膀，我重心
    不穩往後仰時手會自然舉起來，結果她又要打我，所以我跟
    她有拉扯，手揮來揮去的，但沒有打甲○○，且監視器錄影
    帶翻拍相片亦未照到我有打甲○○云云。
二、查被告於前開時地因甲○○遛狗而與之發生爭執，被告進而
    徒手毆打甲○○成傷之事實，業據甲○○迭於警詢中指稱：
    於九十三年十一月十一日十八時十分左右，在板橋市○○路
    忠義巷六號前遭黃秀琴及其兒子李國良（所涉傷害罪嫌，業
    經檢察官為不起訴處分）打傷，黃秀琴徒手用右手拳頭打我
    的左臉頰，李國良當時手持木棍要打我但沒打到我，我於九
    十三年十一月十一日十八時十分左右，牽狗經過板橋市○○
    路忠義巷六號前，黃秀琴從她家中出來問我說我的狗有沒有
    在她家門前撒尿，我說沒有，她便衝進她家中拿了一根木棍
    出來要打人但被李國良將木棍搶走，黃秀琴便徒手用右手拳
    頭打我的左臉頰，李國良手持木棍要打我時，我閃躲故沒打
    到我，對方毆打我的左邊臉頰，我有台北縣立醫院驗傷單（
    見臺灣板橋地方法院檢察署九十四年度偵字第一六一六一號
    偵查卷第二十三頁），本院審理中具結後證稱：因為九十三
    年十一月十一日日我遛狗，大概六點多時經過被告門口時，
    我走到四號跟六號間時，被告問我狗有在這邊大小便，我說
    沒有，她就進門拿一支很大的棍子出來要打我，結果她兒子
    及她先生出來，她兒子把她棍子拿走，結果她用手打我等語
    屬實在卷（見本院九十五年三月十五日審理筆錄）；斟酌甲
    ○○與被告並無宿怨，二人此次僅因遛狗細故致生本案，甲
    ○○應無故意捏造事實構陷被告之理，佐以甲○○於本院審
    理中，經告以偽證罪責，其以證人身分具結後仍明確證述被
    告有徒手傷害之犯行，再核諸甲○○所提出驗傷診斷書上記
    載：甲○○受有左臉頰瘀腫挫傷之傷害乙節，有甲○○提出
    前開台北縣立醫院出具之Ｂ九三九四二三號驗傷診斷附卷為
    憑（見前開偵查卷第二十七頁），其上所載甲○○所受傷勢
    及部位與甲○○指述遭被告徒手毆打身體臉部因之受有左臉
    頰瘀腫挫傷傷害等情節亦屬相符。
三、再參核同案被告李國良於警詢、偵查中供稱：當時伊在家中
    外面有人罵三字經且聽到狗叫聲，於是出去看，甲○○所養
    的五隻狗一直叫不停便上前欲咬我，我趕緊將我母親所持之
    木棍拿過來，作勢要趕走狗，不要讓狗靠近咬我，伊被狗嚇
    到所以揮棒要趕走狗及甲○○，但沒有要打甲○○，當時我
    母親乙○○○及父親李三勇在場等語（見前開偵查卷第十八
    、四十頁），此為被告所不否認，是於前開時地，被告因甲
    ○○遛狗與之發生爭執可以認定，質諸被告於偵查中亦不否
    認爭執後因甲○○出手推伊，伊要擋她不小心打到她的臉（
    見前開偵查卷第四十頁），則被告因與甲○○就遛狗問題激
    烈爭執後氣憤下，徒手毆打甲○○左臉頰成傷，亦與情理無
    悖，俱見甲○○指訴遭被告於前開時地徒手毆打成傷等情，
    洵屬有據，可以採信，被告毆打甲○○成傷之犯行可以認定
    。
四、至被告雖辯稱僅係揮來揮去，並無傷害甲○○之故意云云，
    然被告係以拳頭徒手毆打甲○○，業經甲○○指訴及證述如
    上，而核諸甲○○所受臉部瘀腫挫傷之傷勢，顯非單純以手
    揮即可造成，被告前開所辯，應係事後卸責之詞，不足採信
    。
五、被告雖復以監視器錄影帶翻拍相片亦未照到我有打甲○○之
    畫面，足見並無傷害犯行云云置辯，然被告應有傷害甲○○
    之犯行，事證業如前述，況被告傷害甲○○之犯行事出突然
    時間短促，自無從僅以甲○○所提出之翻拍相片並無照到被
    告正出手毆打甲○○之畫面即認被告未有傷害犯行，被告前
    開所辯，亦無足取。
六、綜上，本件事證明確，被告傷害犯行可以認定。
丙、應適用之法律：
    核被告所為，係犯刑法第二百七十七條第一項之傷害罪。是
    原審審酌被告之素行、品行、犯罪之動機、目的、手段、所
    生危害及犯後態度等一切情狀，依刑事訴訟法第四百四十九
    條第一項前段、第三項、第四百五十四條第二項、刑法第二
    百七十七條第一項、第四十二條第二項，罰金罰鍰提高標準
    條例第一條前段、第二條（原判決誤載為第二項，應予更正
    ），判處被告罰金二千元，並諭知如易服勞役，以三百元折
    算一日，認事用法，俱無違誤，量刑亦無明顯失當，原判決
    自應予維持；又甲○○於本院審理中業就本件刑事案件提起
    附帶民事訴訟之侵權行為損害賠償，請求被告應給付四萬三
    千六百三十三元及利息，並經本院於本案宣判同時以九十五
    年度附民字第五八號移送本院民事庭審理，而本院就被告之
    科刑範圍，請甲○○表示意見時，其並未有何具體意見，僅
    係堅持被告應負民事損害賠償責任，從而，上訴人因甲○○
    具狀指稱被告未賠償甲○○，並無悔意，原判決僅科處罰金
    二千元量刑過輕為由提起本件上訴，求為撤銷改判，尚無理
    由，應予駁回。
據上論斷，應依刑事訴訟法第四百五十五條之一第一項、第三項
、第三百六十八條，判決如主文。
本案經檢察官徐名駒到庭執行職務。
中    華    民    國    95      年   3  月    29     日
                          臺灣板橋地方法院刑事第四庭
                              審判長法  官 陳恆寬
                                    法  官 許必奇
                                    法  官 陳明偉
以上正本證明與原本無異。
不得上訴。
                                    書記官  陳慧儷
中    華    民    國    95  年     3   月    29       日


司法院資訊處製作；財團法人民間司法改革基金會備份。
